臺灣板橋地方法院刑事判決            100年度交訴字第187號
公  訴  人  臺灣板橋地方法院檢察署檢察官
被      告  吳茂印
上列被告因業務過失致死案件，經檢察官提起公訴（100 年度偵
字第5122號、第6762號），因被告於準備程序中為有罪之陳述，
本院合議庭裁定由受命法官獨任進行簡式審判程序審理，判決如
下：
    主  文
吳茂印從事業務之人，因業務上之過失致人於死，處有期徒刑捌
月。緩刑貳年。
    事  實
一、吳茂印任職於指南汽車客運股份有限公司，以駕駛營業大客
    車為業，為從事駕駛業務之人。其於民國100 年2 月8 日下
    午5 時許駕駛車號148-FR號營業大客車，沿新北市○○區○
    ○路往中和區方向行駛，行經該路段129 巷口欲左轉129 巷
    往海山路方向行駛時，本應注意車前狀況，隨時採取必要之
    安全措施，且汽車行駛至交岔路口，其轉彎時，轉彎車應讓
    直行車先行，而當時天候晴、日間自然光線，柏油路面乾燥
    無缺陷、無障礙物，視距良好，依吳茂印之智識程度，並無
    不能注意之情事，其竟疏於注意，未讓直行車先行即貿然左
    轉，適有蔡俊寬騎乘車號CCG-393 號普通重型機車，違規行
    駛禁行機車道自對向之民族路行駛而來，且進入路口亦未減
    速慢行，兩車因而發生碰撞，致蔡俊寬人車倒地，受有頭胸
    部鈍性傷導致創傷性休克，雖送醫急救，仍於同日下午5 時
    56分許不治死亡。吳茂印肇事後留在現場，在有偵查犯罪職
    權之公務員知悉其犯行前，即向前來處理之新北市政府警察
    局海山分局員警自承上情並接受裁判。
二、案經蔡俊寬之父蔡龍進告訴暨新北市政府警察局海山分局移
    送臺灣板橋地方法院檢察署檢察官偵查起訴。
    理  由
壹、程序事項
    本件被告吳茂印所犯者非為死刑、無期徒刑、最輕本刑為3
    年以上有期徒刑之罪或高等法院管轄第一審案件，其於準備
    程序進行中，先就被訴事實為有罪之陳述，經告知其簡式審
    判程序之旨，並聽取公訴人、被告之意見後，本院業已依刑
    事訴訟法第273 條之1 第1 項之規定，裁定由受命法官獨任
    以簡式審判程序進行本案之審理。是依刑事訴訟法第273 條
    之2 之規定，本件之證據調查，即不受同法第159 條第1 項
    、第161 條之2 、第161 條之3 、第163 條之1 及第164 條
    至第170 條規定之限制。
貳、實體事項
一、上揭事實，業據被告吳茂印於警詢、檢察官偵查、本院準備
    程序及審理時均自白不諱，並有新北市政府警察局現場勘查
    報告、Ａ２類道路交通事故調查報告表、道路交通事故現場
    圖、道路交通事故調查報告表(一)、(二)各1 份、現場暨車損照
    片共22張，及監視器翻拍照片共24張在卷可稽（見100 年度
    偵字第5122號偵查卷第60頁至第64頁、第18頁至第21頁、第
    34頁至第44頁、第86頁至第97頁）。而被害人蔡俊寬確因本
    件車禍造成頭胸部鈍性傷導致創傷性休克，經送醫急救後，
    仍於同日下午5 時56分許死亡之事實，並經臺灣板橋地方法
    院檢察署檢察官率同法醫師相驗明確，亦有亞東紀念醫院10
    0 年2 月8 日診字第1000351694號診斷證明書、臺灣板橋地
    方法院檢察署勘驗筆錄、相驗屍體證明書、檢驗報告書各1
    份附卷可憑（見同上偵查卷第25頁、100 年度相字第227 號
    相驗卷宗第53頁、第64頁、第57頁至第61頁），足認被告之
    自白與事實相符。按駕駛人應注意車前狀況，隨時採取必要
    之安全措施，且汽車行駛至交岔路口，其轉彎時，轉彎車應
    讓直行車先行，道路交通安全規則第94條第3 項、102 條第
    1 項第7 款分別定有明文，而當時天候晴、日間自然光線，
    柏油路面乾燥無缺陷、無障礙物，視距良好，等情，復據前
    揭道路交通事故調查報告表(一)記載明確，依被告之智識程度
    ，自無不能注意之情事，然其竟疏未注意行駛於前方對向車
    道直行而來、由蔡俊寬騎乘之機車而貿然左轉，因此撞及蔡
    俊寬，其駕駛行為自有過失，且其過失行為與蔡俊寬之死亡
    結果間具有相當因果關係，而本案經新北市政府車輛行車事
    故鑑定委員會鑑定結果，亦同此結論，此有上開委員會100
    年5 月4 日新北車鑑字第1000511 號鑑定意見書1 份在卷可
    參（見100 年度偵字第5122號偵查卷第119 頁至第120 頁）
    。綜上所述，本案事證明確，被告犯行堪予認定。
二、核被告所為，係犯刑法第276 條第2 項之業務過失致人於死
    罪。被告在車禍發生後留在現場，且在有偵查犯罪職權之公
    務員知悉其犯行前，即向前來處理之新北市政府警察局海山
    分局員警承認肇事乙節，業據被告自承在卷，並有新北市政
    府警察局海山分局道路交通事故肇事人自首情形紀錄表1 份
    在卷可考（見同上偵查卷第22頁），是以被告合於自首要件
    ，爰依刑法第62條前段自首之規定，減輕其刑。爰審酌被告
    駕駛態度輕忽，造成告訴人家庭因此痛失至親，惟蔡俊寬違
    規行駛禁行機車道、未注意車狀況且未減速慢行，亦同有肇
    事原因乙節，亦有前揭新北市政府車輛行車事故鑑定委員會
    鑑定意見、路口監視畫面翻拍照片等資料可供參照，被告復
    已與被害人家屬達成民事和解，有和解書暨領款收據1 份在
    卷可佐（見本院卷），暨被告之智識程度、犯罪之動機、目
    的、所生危害等一切情狀，量處如主文所示之刑。末查被告
    前未曾因故意犯罪而受有期徒刑以上刑之宣告，有臺灣高等
    法院被告前案紀錄表1 份在卷可考，其因一時輕忽致罹刑典
    ，惟已坦承犯錯，堪認經此偵審程序之教訓，當能知所警惕
    ，信無再犯之虞，是以本院認前揭所宣告之刑，以暫不執行
    為適當，爰併諭知緩刑2 年，以啟自新。
三、據上論斷，應依刑事訴訟法第273 條之1 、第299 條第1 項
    前段，刑法第276 條第2 項、第62條前段、第74條第1 項第
    1 款，判決如主文。
本案經檢察官郭峻豪到庭執行職務。
中    華    民    國   100    年    8     月    25    日
                  交通法庭法  官  陳伯厚
上列正本證明與原本無異。
如不服本判決，應於判決送達後10日內敘明上訴理由，向本院提
出上訴狀 (應附繕本) ，上訴於臺灣高等法院。其未敘述上訴理
由者，應於上訴期間屆滿後20日內向本院補提理由書「切勿逕送
上級法院」。
                          書記官  高建華
中    華    民    國   100    年    8     月    25    日
附錄論罪科刑法條全文：
中華民國刑法第276條
（過失致死罪）
因過失致人於死者，處 2 年以下有期徒刑、拘役或 2 千元以下
罰金。
從事業務之人，因業務上之過失犯前項之罪者，處 5 年以下有
期徒刑或拘役，得併科 3 千元以下罰金。